臺灣高等法院刑事判決　　　　　　　　　　　　　九十二年度上易字第三四八二號
　　上　訴　人　甲○○
　　即　被　告
　　上　訴　人　乙○○
　　即　被　告
右上訴人因竊盜案件，不服臺灣臺北地方法院九十二年度易字第二０六四號，中華民
國九十二年十月二十八日、十一月六日第一審判決（起訴案號：臺灣臺北地方法院檢
察署九十二年度偵字第一八六三二號），提起上訴，本院判決如左：
    主  文
上訴駁回。
    事  實
一、乙○○曾於民國（下同）八十六年間因竊盜案件經臺灣士林地方法院判處有期徒
    刑一年，於八十六年十二月二十三日經臺灣高等法院駁回上訴確定，在九十年十
    月九日假釋出監，於九十年十二月二十三日假釋期滿執行完畢。甲○○曾有多項
    竊盜前科紀錄，並於民國八十五年間因竊盜罪及妨害自由罪經臺灣士林地方法院
　　判處（定應執行刑）有期徒刑一年二月，於八十五年九月十一日經最高法院駁回
  　上訴確定，在八十六年十一月二十二日縮短刑期假釋出監，於八十七年三月十八
    日假釋期滿執行完畢（不構成累犯）。
二、甲○○、乙○○二人基於共同意圖為自己不法所有之犯意聯絡，於九十二年八月
    二十六日下午十二時三十分許，至臺北市大安區○○○路○段二五巷十六號四樓
    丙○○住處，由甲○○負責在住處外把風，乙○○則持乙○○所有客觀上足以對
    人之生命、身體造成危險性之兇器螺絲起子一把，橇開毀損住處大門之門鎖，無
    故侵入他人住宅內著手行竊，進而竊得丙○○所有金項鍊二條、珍珠項鍊一條、
    鑽石金項鍊一條、鑽石項鍊二條、白金項鍊一條、珍珠耳環一對、紫水晶項鍊一
    條、白色手環一只等物（檢察官於聲請簡易判決處刑書上漏未記載紫水晶項鍊一
    條、白色手環一只），兩人下樓欲離去現場之際，被臺北市政府警察局大安分局
    瑞安街派出所巡邏警員當場查獲，並自乙○○身上起獲前開竊得之贓物。
三、案經丙○○訴由臺北市政府警察局大安分局報請臺灣臺北地方法院檢察署檢察官
    偵查後聲請簡易判決處刑。
    理  由
一、上訴人即被告乙○○、甲○○於警訊（第一八六三二號偵卷第七頁反面、第五頁
    反面至六頁）、偵查（第一八六三二號偵卷第三三頁反面至三四頁）及原審（原
    審卷第三０至三一頁）、本院均坦承右揭犯行，其二人坦承之詞，核與告訴人丙○○警訊、本院指訴（第一八六三二號偵卷第九頁反面、本院卷九十二年十二月
    十五日筆錄）之情節相符。並有贓物認領保管單、查獲竊盜贓物物品目錄表、前
    開被告竊得之贓物照片在卷可稽（第一八六三二號偵卷第十頁、第十二頁、第十
    一頁），且依據本院卷附被告乙○○中所繪製之螺絲起子一把圖形，該起子長度
    超過十公分，被告既持之用以橇開大門之門鎖，顯然質地堅硬而足以致人於傷而
    屬兇器，是本件事證明確，被告二人前開竊盜犯行，應堪認定。
二、論罪科刑部分：
(一)、核被告乙○○、甲○○所為，均係犯刑法第三百零六條第一項侵入住居罪、刑法
    第三百二十一條第一項第二款、第三款攜帶兇器毀損門扇之加重竊盜罪。被告乙○○、甲○○二人就前開犯行，有犯意聯絡及行為分擔，係共同正犯。被告乙○○、甲○○所犯前開二罪間，有方法目的牽連關係，應依刑法第五十五條規定，
    從一重刑法第三百二十一條第一項第二款、第三款攜帶兇器毀損門扇之加重竊盜
    罪處斷。雖檢察官未於聲請簡易判決處刑書論述被告乙○○、甲○○侵入住居罪
    之犯行，惟告訴人已於警訊時提出告訴，此部分犯行既與檢察官認定之犯罪事實
    有方法結果之牽連犯裁判上一罪關係，自得予以一併審理。被告乙○○於八十六
    年間因竊盜案件經臺灣士林地方法院判處有期徒刑一年，於八十六年十二月二十
    三日經臺灣高等法院駁回上訴確定，於九十年十月九日假釋出監，於九十年十二
    月二十三日假釋期滿執行完畢，有臺灣高等法院被告全國前案紀錄表在卷可查，
    被告乙○○五年以內再犯本件有期徒刑以上之罪，核屬累犯，應依法加重其刑。
(二)、原審認被告乙○○、甲○○罪證明確，並適用刑事訴訟法第四百五十二條、第二
    百七十三條之一第一項、第二百九十九條第一項前段、刑法第二十八條、第三百
    零六條第一項、第三百二十一條第一項第二款、第三款、第五十五條、第四十七
    條、罰金罰鍰提高標準條例第一條前段之規定，審酌被告二人有竊盜罪之前科並
    再犯本件竊盜罪、犯罪動機及目的、犯罪手段、犯罪分工之情狀（共犯甲○○負
    責把風、被告乙○○攜帶兇器侵入住居下手行竊）、犯後態度等一切情狀，量處
    被告乙○○有期徒刑捌月，被告甲○○有期徒刑捌月，至於被告乙○○所有供犯
    罪所用之物螺絲起子一把，業經被告丟棄滅失，亦經被告供承在卷，為免執行之
    困難，爰不併依刑法第三十八條第一項第二款規定宣告沒收。經核原判決認事用
    法並無不合，量刑之諭知均屬妥適，上訴人即被告乙○○、甲○○上訴意旨分別
    以判太重希望給於自新機會等詞，指摘原判決不當，惟「量刑輕重，係屬事實審
    法院得依職權自由裁量之事項，苟已斟酌刑法第五十七條各款所列情狀而未逾越
    法定刑度，不得遽指為違法（七十二年度台上字第六六九六號判例參照）」，而
    原審判決業已敘明量刑理由，且第三百二十一條第一項第二款、第三款之加重竊
    盜罪，法定本刑為六月以上、五年以下有期徒刑，原審判決所為量刑亦無不妥，
    是被告二人上訴為無理由，均應予駁回。
據上論斷，應依刑事訴訟法第三百六十八條，判決如主文。
本案經檢察官朱家崎到庭執行職務。
中　　　華　　　民　　　國　　九十三　　年　　　一　　月　　　七　　　　日
                              臺灣高等法院刑事第七庭
                                  審判長法  官  吳  啟  民
                                        法  官  林  瑞  斌
                                        法  官  施  俊  堯
右正本證明與原本無異。
不得上訴。
                                        書記官  陳  彥  蕖
中　　　華　　　民　　　國　　九十三　　年　　　一　　月　　　七　　　　日
附錄：本案論罪科刑法條全文
刑法第三百零六條
無故侵入他人住宅、建築物或附連圍繞之土地或船艦者，處一年以下有期徒刑、拘役
或三百元以下罰金。
無故隱匿其內，或受退去之要求而仍留滯者，亦同。
刑法第三百二十一條
犯竊盜罪而有左列情形之一者，處六月以上、五年以下有期徒刑：
一  於夜間侵入住宅或有人居住之建築物、船艦或隱匿其內而犯之者。
二  毀越門扇、牆垣或其他安全設備而犯之者。
三  攜帶兇器而犯之者。
四  結夥三人以上而犯之者。
五  乘火災、水災或其他災害之際而犯之者。
六  在車站或埠頭而犯之者。
前項之未遂犯罰之。
